【裁判字號】    88,簡上,152
【裁判日期】    900223
【裁判案由】    傷害等
【裁判全文】
臺灣新竹地方法院刑事判決                        八十八年度簡上字第一五二號
    上  訴  人  戊○○
    即  被  告
                辛○○
    共      同
    選任辯護人  陳由銓律師
右列上訴人因傷害等案件，不服本院新竹簡易庭八十八年度竹簡字第八四號中華民國
八十八年十一月五日第一審簡易判決（聲請案號：台灣新竹地方法院檢察署八十八年
度偵字第二二二號），提起上訴，本院管轄第二審之合議庭判決如左：
    主  文
上訴駁回。
    事  實
一、本案經本合議庭審理結果，認本院第一審判決認事用法及量刑均無不當，應予維
    持。原審判決書除事實欄「丙○○○、辛○○母女欲上街購物時」其中「辛○○
    」顯係「丁○○」之誤載，應予更正外，其餘所載之事實、證據及理由均與本合
    議庭所認定者相同，茲引用之。
二、上訴人即被告戊○○、辛○○上訴意旨以：證人乙○○○、庚○○○、甲○○○
    、己○及潘雅芬於歷次偵審中偽證，致原判決認事錯誤云云，並聲請傳訊證人鄭
    廣來、林安蘭、陳寶鳳。惟查：
    （一）上訴人等向檢察官告發證人乙○○○及甲○○○偽證等案，已經檢察官分
          別為不起訴處分，有台灣新竹地方法院檢察署八十八年偵字第六九九六號
          、八十九年偵字第二六三三號不起訴處分書附卷可稽。證人庚○○○所證
          上訴人如何傷害告訴人丙○○○及公然侮辱告訴人二人等情，亦與告訴人
          所指陳及證人乙○○○、甲○○○所證情節相符，尚難認有何虛偽情事。
          又原判決並未引用證人潘雅芬之證述為論據，所為認定自與證人潘雅芬之
          證言無涉。上訴人等以證人等偽證指摘原判決，顯無理由。
    （二）上訴人等於偵查中從未提及證人鄭廣來、林安蘭及陳寶鳳於案發時亦在現
          場以供檢察官調查。而證人林安蘭僅於原審證稱：「看到三、四個人拉拉
          扯扯，我看到辛○○與告訴人等二人互相拉扯衣服，有聽到有一人罵的很
          大聲，然後看到從屋內丟一支管子出來，丟到乙○○○的腳，後來他們就
          停下來，我看沒什麼事我就離開了：：：。」等語（見原審卷第五十九頁
          反面），所為證述非但均屬片段，更無從否定證人乙○○○、甲○○○及
          庚○○○之證述。又證人潘雅芬、甲○○○、乙○○○均在另案證稱：彼
          等並未見到陳寶鳳、鄭廣來於案發時在場目睹經過（見新竹法檢署八十九
          年度偵字第四八０二號八十九年九月二十五日訊問筆錄）。上訴人等所請
          傳訊證人鄭廣來、林安蘭及陳寶鳳，自無必要，執此指摘原判決不當，亦
          無理由。
    （三）綜上所述，上訴人等之上訴均無理由，皆應予駁回。
據上論斷，應依刑事訴訟法第四百五十五條之一第一項、第三項、第三百七十三條、
第三百六十八條，判決如主文。
本案經檢察官林鳳師庭執行職務。
中      華      民      國      九十         年   二      月   二十三   日
                                  臺灣新竹地方法院刑事第三庭
                                      審判長法官  林  錦  芳
                                            法官  遲  中  慧
                                            法官  鄭  子  俊
右正本證明與原本無異。
不得上訴。
                                          書記官  曾  秀  貞
中      華      民      國      九十      年    二      月   二十三   日


司法院資訊處製作；財團法人民間司法改革基金會備份。
